# 合同约定房产税由承租方承担

提问人：胖胖彤 时间：2012-01-12 13:40:11
某企业A将房产出租给B企业，签订合同约定由B公司承担房产税，但税务部门不同意税前扣除，请问：B企业可以将该项支出列入费用吗？该合同约定有效吗？

回答人：chenyiwei
会计上依据合同约定列入租金费用应无重大问题，视作变相提高租金。但税务上应为B并不是房产税的法定纳税义务人，所以其代为承担的税款是会被认为“与生产经营无关的支出”而不得税前扣除的。其实双方在签约时，完全应当将约定的不含税租金换算成含税租金，并约定由出租方申报和承担依法应由其作为纳税人的各项税费的。